【裁判字號】    97,易,496
【裁判日期】    970829
【裁判案由】    贓物等
【裁判全文】
臺灣雲林地方法院刑事判決               97年度易字第496號
公  訴  人  臺灣雲林地方法院檢察署檢察官
被      告  丁○○
                      號
                    （另案於臺灣雲林第二監獄執行中）
            丙○○
上列被告等因贓物等案件，經檢察官提起公訴（96年度偵字第62
06號），本院判決如下：
    主  文
丁○○犯竊盜罪，處有期徒刑肆月，如易科罰金，以新臺幣壹仟
元折算壹日。
丙○○無罪。
    犯  罪  事  實
一、丁○○意圖為自己不法所有，於民國96年6 月初某日，在雲
    林縣古坑鄉○○段267 之5 號處，以徒手方式，竊取乙○○
    所有用以墊水塔之白鐵架1 個，得手後將竊得之白鐵架，攜
    至雲林縣古坑鄉○○村○○路29巷21號之雅雲資源回收場，
    以新臺幣（下同）400 元之價格出售。
二、案經雲林縣警察局斗南分局報告臺灣雲林地方法院檢察署檢
    察官偵查起訴。
    理  由
一、被告丁○○有罪部分：
（一）訊據被告丁○○對於上開犯罪事實坦承不諱，核與乙○○
      、丙○○於警訊中所述尋獲失物之情節一致，是被告自白
      與事實相符，其犯行應可認定。
（二）核被告丁○○所為，係犯刑法第320 條第1 項之竊盜罪。
      本院審酌被告丁○○年輕力壯，竟不思以正途取財，而竊
      取他人物品，及其於本件竊盜所使用之手段尚屬平和，變
      賣所得雖不多，但造成被害人經濟損失，暨犯罪後坦承犯
      行，態度可認良好等一切情狀，量處如主文所示之刑，並
      諭知易科罰金之折算標準。
二、被告丙○○無罪部分：
（一）公訴意旨略以：被告丙○○明知丁○○於96年6 月初，持
      至雲林縣古坑鄉○○村○○路29巷21號其所經營之雅雲資
      源回收場出售的白鐵架1 個，係丁○○竊盜之贓物，經仍
      基於故買贓物之犯意，而以400 元之價格收購，因認被告
      丙○○涉有刑法第349 條第2 項之故買贓物罪嫌。
（二）按犯罪事實應依證據認定之，無證據不得認定犯罪事實；
      又不能證明被告犯罪者，應諭知無罪之判決；刑事訴訟法
      第154 條第2 項、第301 條第1 項分別定有明文。復認定
      不利於被告之事實，須依積極證據，苟積極證據不足為不
      利於被告事實之認定時，即應為有利於被告之認定，更不
      必有何有利之證據。再事實之認定，應憑證據，如未能發
      現相當證據，或證據不足以證明，自不能以推測或擬制之
      方法，為裁判基礎（最高法院30年上字第816 號、40年臺
      上字第86號等判例參照）。又刑事訴訟法第161 條第1 項
      規定：檢察官就被告犯罪應負舉證責任，並指出證明之方
      法。因此，檢察官對於起訴之犯罪事實應負提出證據及說
      服之實質舉證責任。倘其所提出之證據，不足為被告有罪
      之積極證明，或其指出證明之方法，無從說服法院以形成
      被告有罪之心證，基於無罪推定之原則，自應為被告無罪
      判決之諭知（最高法院92年臺上字第128 號判例參照）。
（三）訊據被告丙○○堅詞否認上開故買贓物罪嫌，辯稱：當時
      他在睡覺，丁○○是將物品賣給他媽媽等情。經查：丁○
      ○於偵查中先稱：「賣給丙○○的媽媽，1 斤我賣90元，
      大約賣了400 元」，並稱：把東西賣給丙○○的媽媽時，
      丙○○並不在場，但他要離開時，遇到丙○○，丙○○問
      他何事，他告訴丙○○，是來賣東西的等情（偵卷第11頁
      ）。然旋即改稱：是賣給丙○○，而且丙○○還問他東西
      是否安全，他告訴丙○○說很安全，是別縣市拿來的云云
      （偵卷第11頁至第12頁），其於同一次偵查程序所述，前
      後已然迥異。而丁○○於本院審理中具結證稱：東西是交
      給丙○○的媽媽秤重，錢也是丙○○的媽媽所給，交易當
      時資源回收場內只有丙○○的媽媽在，丙○○本人並不在
      場等情。是丁○○於偵查中及本院審理時，就丙○○所涉
      情節之陳訴，前後反覆矛盾，無法令本院形成丙○○必然
      犯罪之心證。而除此之外，檢察官並未提出其他積極證據
      ，以證明被告丙○○確實犯罪，基於無罪推定之原則，揆
      諸前開法律規定及判例意旨，自應為被告丙○○無罪判決
      之諭知。
據上論斷，應依刑事訴訟法第299 條第1 項前段、第301 條第1
項，刑法第320 條第1 項、第41條第1 項前段，刑法施行法第1
條之1 第1 項、第2 項前段，判決如主文。
本案經檢察官甲○○到庭執行職務
中    華    民    國    97    年    8     月    29    日
                  刑事第二庭    審判長法  官 劉 國 賓
                                      法  官 廖 淑 華
                                      法  官 王 素 珍
以上正本證明與原本無異。
如不服本判決，應於判決送達後10日內，向本院提出上訴狀。
                                      書記官 魏 輝 碩
中    華    民    國    97    年    8     月    29    日
中華民國刑法第320條第1項
（普通竊盜罪、竊佔罪）
意圖為自己或第三人不法之所有，而竊取他人之動產者，為竊盜
罪，處5 年以下有期徒刑、拘役或5 百元以下罰金。
意圖為自己或第三人不法之利益，而竊佔他人之不動產者，依前
項之規定處斷。
前二項之未遂犯罰之。


司法院資訊處製作；財團法人民間司法改革基金會備份。
